【裁判字號】    96,訴,4489
【裁判日期】    970428
【裁判案由】    毒品危害防制條例
【裁判全文】
臺灣高雄地方法院刑事判決              96年度訴字第4489號
    公  訴  人  臺灣高雄地方法院檢察署檢察官
    被      告  乙○○
                        （另案現於臺灣高雄女子監獄執行中
上列被告因毒品危害防制條例案件，經檢察官提起公訴（96年度
毒偵字第7475號），被告經訊問後為有罪之陳述，本院合議庭裁
定由受命法官獨任進行簡式審判程序，並判決如下：
    主  文
乙○○施用第一級毒品，累犯，處有期徒刑壹年；又施用第二級
毒品，累犯，處有期徒刑陸月。應執行有期徒刑壹年肆月。
    事實及理由
一、本件被告乙○○所犯係死刑、無期徒刑、最輕本刑為3 年以
    上有期徒刑以外之罪，其於準備程序中就被訴事實為有罪之
    陳述，經審判長告知簡式審判程序之旨，並聽取公訴人及被
    告之意見後，本院合議庭認宜進行簡式審判程序，依刑事訴
    訟法第273 條之1 第1 項規定，合議裁定由受命法官獨任進
    行簡式審判程序，合先敘明。
二、乙○○前因違反毒品危害防制條例案件，分別經本院95年度
    訴字第137 號判決處有期徒刑7 月確定、95年度簡字第4274
    號判決處有期徒刑3 月確定，上開2 罪經本院96年度聲字第
    757 號裁定定應執行有期徒刑8 月確定，另經本院96年度聲
    減字第279 號裁定減刑後應執行有期徒刑4 月確定，甫於民
    國96年7 月16日縮刑期滿執行完畢。另因施用毒品案件，經
    本院以92年度毒聲字第3807號裁定強制戒治，於92年11月13
    日出監。詎仍不知悔改，乙○○明知甲基安非他命為毒品危
    害防制條例第2 條第2 項第2 款明定之第二級毒品，不得施
    用或持有，復基於施用第二級毒品之犯意，於96年7 月17日
    晚上6 、7 點之間，在高雄縣林園鄉王公村頂嗂溝119 巷30
    號住處（下稱本件住處），將甲基安非他命置入玻璃球內以
    火燒烤方式，施用甲基安非他命1 次。乙○○復明知海洛因
    為毒品危害防制條例第2 條第2 項第1 款明定之第一級毒品
    ，不得施用或持有，復基於施用第一級毒品之犯意，於96年
    7 月19日上午4 、5 點之間，在本件住處，以將海洛因加水
    稀釋以針筒注射方式，施用海洛因1 次。嗣乙○○於96年7
    月19日13時20分許，在高雄市○○區○○路250 號「大流通
    生鮮超市」因竊盜案為警查獲，且經徵得乙○○同意後採集
    尿液送驗，結果尿液代謝物呈現甲基安非他命及嗎啡陽性反
    應，始查得上情。案經高雄市政府警察局楠梓分局報告臺灣
    高雄地方法院檢察署檢察官偵查起訴。
三、本件證據部分除補充：「被告於本院準備程序及審判程序中
    之陳述」（見本院卷第53、61頁），餘均引用檢察官起訴書
    所載（如附件）。訊據被告對上揭事實坦承不諱，且其為警
    查獲時所採取之尿液，經送請高雄市立凱旋醫院檢驗結果，
    呈嗎啡、甲基安非他命陽性反應，此有該醫院96年7 月31日
    濫用藥物尿液檢驗報告、姓名對照表附卷可查（見96年度毒
    偵字第7475號卷第4 、5 頁），足認被告之自白與事實相符
    ，本件事證明確，被告施用第一級毒品海洛因、第二級毒品
    甲基安非他命之事實，堪以認定。被告曾因施用毒品案件，
    經本院以92年度毒聲字第3807號裁定強制戒治，於92年11月
    13日出監，嗣因違反毒品危害防制條例案件，分別經本院95
    年度訴字第137 號判決處有期徒刑7 月確定、95年度簡字第
    4274號判決處有期徒刑3 月確定，其於強制戒治完畢釋放後
    5 年內再犯本院95年度訴字第137 號判決、95年度簡字第42
    74號判決所示之施用第一級、第二級毒品罪，依最高法院95
    年度第7 次刑事庭會議決議，本案施用毒品罪，應依法論科
    。
四、核被告乙○○所為，係犯毒品危害防制條例第10條第1 項之
    施用第一級毒品罪；同條例第10條第2 項之施用第二級毒品
    罪。被告為供施用而分別持有第一級毒品海洛因、第二級毒
    品甲基安非他命，其於施用前後分別持有海洛因、甲基安非
    他命之低度行為，應為施用之高度行為所吸收，均不另論罪
    。被告所犯上開2 罪，犯意各別，構成要件互殊，應予分論
    併罰。被告前因違反毒品危害防制條例案件，分別經本院95
    年度訴字第137 號判決處有期徒刑7 月確定、95年度簡字第
    4274 號 判決處有期徒刑3 月確定，上開2 罪經本院96年度
    聲字第757 號裁定定應執行有期徒刑8 月確定，另經本院96
    年度聲減字第279 號裁定減刑後應執行有期徒刑4 月確定，
    甫於96年7 月16日縮刑期滿執行完畢乙節，有臺灣高等法院
    被告前案紀錄表1 份在卷可考，其受有期徒刑執行完畢，5
    年內故意再犯本件之罪，均為累犯，均應依刑法第47條第1
    項之規定加重其刑。茲審酌被告前因施用毒品案件，業經強
    制戒治，竟仍未戒除惡習，意志力顯然不足，非再次入監服
    刑不足以戒絕矯正，惟念其行為尚未害及他人，及其犯後坦
    承犯行，態度良好等一切情狀，酌情分別量處如主文所示之
    刑及定其應執行之刑，以示懲儆。
據上論斷，應依刑事訴訟法第273 條之1 第1 項、第284 條之1
、第299 條第1 項前段、第310 條之2 、第454 條第2 項，毒品
危害防制條例第10條第1 項、第2 項，刑法第11條前段、第47條
第1 項、第51條第5 款，判決如主文。
本案經檢察官甲○○到庭執行職務。
中    華    民    國    97    年    4     月    28    日
                  刑事第三庭  法  官  何佩陵
以上正本證明與原本無異。
如不服本判決應於收受本判決後10日內向本院提出上訴書狀，並
應敘述具體理由，如未敘述上訴理由者，應於上訴期間屆滿後20
日內補提理由書狀於本院（均須按他造當事人之人數附繕本）。
中    華    民    國    97    年    4     月    28    日
                              書記官  鍾淑美
附錄本案所犯法條：
毒品危害防制條例第10條
施用第一級毒品者，處 6 月以上 5 年以下有期徒刑。
施用第二級毒品者，處 3 年以下有期徒刑。


司法院資訊處製作；財團法人民間司法改革基金會備份。
